臺灣高雄地方法院刑事判決　　　　　　　 94年度訴字第258號
公　訴　人　臺灣高雄地方法院檢察署檢察官
被　　　告　乙○○
上列被告因違反毒品危害防制條例案件，經檢察官提起公訴（93
年度毒偵字第7105號）及移送併案（94年度毒偵字第914 號），
本院適用簡式審判程序判決如下：
    主  文
乙○○連續施用第一級毒品，累犯，處有期徒刑壹年陸月，扣案
之海洛因壹包（淨重壹點壹零公克）、含海洛因香煙陸支及含海
洛因塑膠鏟管壹支均沒收銷燬之。
    事  實
一、乙○○曾於民國（下同）83年間因違反麻醉藥品管理條例案
    件，經本院就其非法吸用化學合成麻醉藥品犯行，判處有期
    徒刑4 月確定，嗣又由臺灣高等法院高雄分院對所犯販賣化
    學合成麻醉藥品部分，判處有期徒刑5 年6 月確定，嗣後並
    定其應執行刑為有期徒刑5 年7 月，於91年8 月27日執行完
    畢；其又於88年間因施用毒品案件，經本院以88年度毒聲字
    第6555號裁定送強制戒治，於89年9 月7 日期滿執行完畢，
    復由臺灣高雄地方法院檢察署檢察官於89年9 月20日以89年
    度戒毒偵字第986 號處分不起訴在案，竟無悔悟，復於前開
    強制戒治及有期徒刑分別執行完畢後5 年內，又基於施用第
    一級毒品之概括犯意，自93年10月間起，連續在高雄市○鎮
    區○○路329 巷9 號家中、高雄市前鎮漁港卸貨碼頭之公廁
    內及高雄市前鎮區○○○街29號1 樓A1租住處等地點，施用
    第一級毒品海洛因多次，均以將海洛因摻入香煙內點燃吸食
    之方式施用，約每日施用8 ～10次，最後1 次在94年1 月21
    日晚上9 時30分許，在高雄市前鎮區○○○街29 號1樓A1租
    屋處施用。其間，曾於93年11月19日下午5 時10分許，在高
    雄市○鎮區○○路329 巷9 號家中，為警持搜索票搜索而查
    獲，並扣得海洛因1 包（淨重1.10公克）及摻有海洛因之香
    煙5 支、含海洛因之塑膠鏟管1 支；再於94年1 月21日晚間
    9 時50分許，為警於高雄市前鎮區○○○街29號1 樓A1租屋
    處前查獲，並扣得摻有海洛因之香煙1 支。
二、案經高雄市政府警察局前鎮分局報請臺灣高雄地方法院檢察
    署檢察官偵查起訴及移送併案。
    理　由
一、前開事實，業據被告乙○○於審理中坦承不諱，且經警於22
    次查獲時均採集其尿液分別送高雄市立凱旋醫院鑑驗結果，
    ，被告尿液均呈施用海洛因後之嗎啡陽性反應，此有該醫院
    之院濫用藥物尿液檢驗報告2 紙在卷足稽（93年11月19日採
    尿鑑驗結果：見毒偵7105號卷第20頁，94年1 月年21日採尿
    檢驗結果：見本院卷第65頁）；並扣得被告持扣有之白色粉
    末1 包，該等白色粉末確屬海洛因，亦經法務因部調查局鑑
    定無誤，有該局鑑定通知書1 紙在卷足憑（見紙本院卷第17
    頁）；另被告所持有而於93年11月19日遭查扣之香煙5 支、
    塑膠鏟管1 支，以及於94年1 月21日被查獲之香煙1 支，香
    煙均摻有海洛因，塑膠鏟管亦均有海洛因，亦據本院送請高
    雄醫學大學附設中和紀念醫院檢醫驗屬實，有該醫院之檢驗
    報告3 張附卷可證（見本院卷第21、21-1、64頁）；又被告
    前於88年間因施用毒品案件，經本院以88年度毒聲字第6555
    號裁定送強制戒治，於89年9 月7 日期滿執行完畢，復由臺
    灣高雄地方法院檢察署檢察官於89年9 月20日89年度戒毒偵
    字第986 號處分不起訴在案，此有臺灣高雄地方法院檢察署
    檢察官8 9 年度戒毒偵字第986 號不起訴處分書（見本院卷
    第13頁）與臺灣高等法院被告全國前案紀錄表1 份可考，竟
    無悔悟，於強制戒治執行完畢後5 年內，又為本院施用毒品
    犯行；是本件事證已明，被告犯行堪予認定。
二、核被告乙○○所為，係犯毒品危害防制條例第10條第1項 之
    施用第一級毒品罪。被告持有海洛因之低度行為，應為其施
    用海洛因之高度行為所吸收，不另論罪。被告所為連續多次
    施用毒品海洛因行為，時間緊接，所犯罪名相同，顯係出於
    概括之犯意為之，為連續犯，爰依刑法第56條之規定以一罪
    論，並加重其刑。又公訴人雖未就被告於93年11 月19 日查
    獲後至94年1 月21日晚上9 時30分許止間所為之連續施用毒
    品犯行部分起訴，惟被告所犯未經起訴部分之犯行，與經起
    訴之施用毒品海洛因行為部分，係連續犯，已如前述，具有
    裁判上一罪之關係，並為起訴效力所及，本院自得併予審酌
    ，附此敘明。又被告曾於83年間因違反麻醉藥品管理條例案
    件，經本院就其非法吸用化學合成麻醉藥品犯行，判處有期
    徒刑4 月確定，嗣又由臺灣高等法院高雄分院對其所犯販賣
    化學合成麻醉藥品部分，判處有期徒刑5 年6 月確定，嗣後
    並定其應執行刑為有期徒刑5 年7 月，於91年8 月27日執行
    完畢，亦有臺灣高等法院被告全國前案紀錄表足參，5 年以
    內再犯本件有期徒刑以上之罪，為累犯，依刑法第47條規定
    加重其刑，並遞加之。爰審酌被告前於83年間即因吸食麻醉
    藥品安非他命案件，經法院判處罪刑確定，並執行完畢；復
    於毒品危害防制條例施行後，經本院裁處強制戒治並執行完
    畢後，且由臺灣高雄地方法院檢察署檢察官處分不起訴，均
    如前述，竟仍為本件施用毒品犯行，且於93年11月19日被警
    查獲後，仍持續施用毒品不輟，顯見被告陷溺毒癮甚深，難
    以自拔，應施以較長期之戒絕措施，期能協助其根絕毒癮，
    又其犯後於本院審理中，坦承犯行，態度良好等一切情狀，
    量處如主文所示之刑，以示懲儆。至扣案之海洛因1 包（淨
    重1.10 公 克），以及含有海洛因難以析離之香煙6 支（93
    年11 月19 日扣得其中5 支，94年1 月21日查扣1 支）與含
    海洛因難以析離之塑膠鏟管，均係查獲之毒品，且為被告所
    持有，已據其供陳甚明（見本院卷第116 、143 、144 頁）
    ，爰依毒品危害防制條例第18條第1 項前段諭知沒收銷燬之
    。至被告於94年1 月21日併遭警方查扣海洛因64包，業經公
    訴人陳明係被告販賣海洛因之證物，尚由臺灣高雄地方法院
    檢察署檢察官另案偵辦中（見本院卷第142 頁），既與被告
    施用毒品之犯行無涉，本院自無庸為沒收銷燬之諭知。
據上論斷，應依刑事訴訟法第299 條第1 項前段、第273 條之1
第1 項，毒品危害防制條例第10條第1 項、第18條第1 項前段，
刑法第11條、第56條、第47條，判決如主文。
本案經檢察官甲○○到庭執行職務。
中    華    民    國  94    年    6     月    3       日
        　　　　　　刑事第三庭法　官  高思大
右正本證明與原本無異。
如不服本判決，應於判決送達後10日內向本院提出上訴狀，上訴
於台灣高等法院高雄分院（須附繕本）。
中    華    民    國  94    年    6     月    6 　　  日
                              書記官  蔡語珊
附錄論罪科刑法條：
毒品危害防制條例第10條第1項：
施用第1級毒品者，處6月以上5年以下有期徒刑。
